臺灣臺東地方法院刑事判決
111年度易字第141號
公  訴  人  臺灣臺東地方檢察署檢察官
被      告  陳信杰


上列被告因竊盜案件，經檢察官提起公訴（111年度偵字第2330
號），被告就被訴事實為有罪之陳述且與檢察官達成合意，經檢
察官聲請改依協商程序而為判決，本院裁定改行協商程序，並判
決如下：
    主  文
陳信杰犯竊盜罪，累犯，處有期徒刑參月，如易科罰金，以新臺
幣壹仟元折算壹日。未扣案犯罪所得鷹架拾貳片沒收，於全部或
一部不能沒收或不宜執行沒收時，追徵其價額。緩刑貳年，並應
依附表所示之內容為給付。
    事實及理由
一、本件犯罪事實及證據，均引用如附件檢察官起訴書之記載，
    並增列證據：被告陳信杰於本院民國110年9月7日準備程序
    及協商程序中所為之自白（見本院卷第43、52頁）。
二、本件經檢察官與被告於審判外達成協商之合意且被告已認罪
    ，其等協商合意內容為：被告就起訴書所載犯罪事實，累犯
    ，願受有期徒刑3月之宣告，如易科罰金，以新臺幣(下同)1
    ,000元折算1日。未扣案之鷹架12片沒收，於全部或一部不
    能沒收或不宜執行沒收時，追徵其價額。緩刑2年，並應於
    判決確定後2月內給付被害人7,200元(本院卷第51頁)。
三、經查，上開協商合意並無刑事訴訟法第455條之4第1項所列
    情形之一，檢察官聲請改依協商程序而為判決，本院爰裁定
    改行協商程序，並不經言詞辯論，於協商合意範圍內為判決
    。
四、附記事項：　　
　　被告有起訴書所載之前案科刑及執行之情形，有臺灣高等法
    院被告前案紀錄表1份在卷可考（本院卷第35、37頁），被
    告亦不爭執其之前案紀錄表之真實性，而與檢察官達成上開
    協商合意。其再犯本案之罪，係於前案受有期徒刑之執行完
    畢後，5年以內故意再犯本件有期徒刑以上之罪。依司法院
    大法官釋字第775號解釋意旨，衡酌被告未因先前遭判處罪
    刑及刑之執行而記取教訓，堪認對於刑罰之反應力較弱，依
    刑法第47條第1項累犯規定加重其刑，不生行為人所受之刑
    罰超過其所應負擔罪責之罪刑不相當情形，故應依該規定論
    以累犯並加重刑責。
五、依刑事訴訟法第455條之2第1項第1款、第3款、第455條之4
    第2項、第3項、第455條之8、第454條第2項，刑法第320條
    第1項、第47條第1項、第41條第1項前段、第38條之1第1項
    本文、第3項、第74條第1項第2款、第2項第3款，刑法施行
    法第1條之1第1項，判決如主文。
六、協商判決除有刑事訴訟法第455條之4第1項第1款於程序終結
    前，被告撤銷協商合意或檢察官撤回協商聲請者；第2款被
    告協商之意思非出於自由意志者；第4款被告所犯之罪非第4
    55條之2第1項所定得以協商判決者；第6款被告有其他較重
    之裁判上一罪之犯罪事實者；第7款法院認應諭知免刑或免
    訴、不受理者情形之一，或違反同條第2項「法院應於協商
    合意範圍內為判決；法院為協商判決所科之刑，以宣告緩刑
    、2年以下有期徒刑、拘役或罰金為限」之規定者外，不得
    上訴。
七、如有前項得上訴之情形，得自判決送達之日起20日內，向本
    院提出上訴書狀，上訴於第二審法院。
八、本案經檢察官莊琇棋提起公訴及到庭執行職務。
中    華    民    國    111   年    10    月    14    日
                  刑事第一庭法  官  陳昱維
以上正本證明與原本無異。
如不服本判決應於收受送達後20日內向本院提出上訴書狀，並應
敘述具體理由；其未敘述上訴理由者，應於上訴期間屆滿後20日
內向本院補提理由書（均須按他造當事人之人數附繕本）。「切
勿逕送上級法院」。告訴人或被害人對於本判決如有不服，請書
具不服之理由狀，請求檢察官上訴者，其上訴期間之計算係以檢
察官收受判決正本之日期為準。
                            書記官  戴嘉宏
中　　華　　民　　國　　111 　年　　10　　月　　17　　日
附錄本案論罪科刑法條：
中華民國刑法第320條
意圖為自己或第三人不法之所有，而竊取他人之動產者，為竊盜
罪，處5年以下有期徒刑、拘役或50萬元以下罰金。
意圖為自己或第三人不法之利益，而竊佔他人之不動產者，依前
項之規定處斷。
前二項之未遂犯罰之。
附表
給付對象 (告訴人) 金額（新臺幣） 給付方式 莊明哲 柒仟貳佰元 自判決確定日起貳月內，給付莊明哲新臺幣柒仟貳佰元。上開款項匯入成功鎮農會信義分部帳號○○二五一二一○一四五六二○號帳戶(戶名：永旭工程行)。 
附件
臺灣臺東地方檢察署檢察官起訴書
                                     111年度偵字第2330號
　　被　　　告　陳信杰　男　39歲（民國00年00月00日生）
　　　　　　　　　　　　住臺東縣○○市○○路0段000號
　　　　　　　　　　　　國民身分證統一編號：Z000000000號
上列被告因竊盜案件，已經偵查終結，認應提起公訴，茲將犯罪
事實及證據並所犯法條分敘如下：
　　　　犯罪事實
一、陳信杰前因公共危險案件，經臺灣臺東地方法院（下稱臺東
    地院）以106年度東交簡字第59號判決判處有期徒刑2月確定
    ；再因公共危險案件，經臺東地院以106年度東交簡字第157
    號判決判處有期徒刑2月確定。上開二案件，經臺東地院以1
    06年度聲字第317號裁定應執行有期徒刑3月確定，於民國10
    6年10月13日易科罰金執行完畢。
二、詎其仍不知悔改，於111年5月10日10時19分許，駕駛車牌號
    碼0000-00號自用小貨車，行經臺東縣○○市○○路0段000巷00
    號旁建築工地，見顏偲伃所有放置該處之鷹架12片無人看管
    ，竟意圖為自己不法之所有，基於竊盜之犯意，徒手將上開
    鷹架搬運至上開車輛，得手後駕駛上開車輛離去。嗣莊明哲
    報警處理，經警調閱現場監視錄影畫面，始循線查悉上情。
三、案經臺東縣警察局臺東分局報告偵辦。
　　　　證據並所犯法條
一、證據清單及待證事實：
編號 證據名稱 待證事實 1 被告陳信杰於警詢及偵查中之供述 被告於上開時、地，將上開鷹架搬離現場，並將之變賣之事實。 2 證人即上開建築工地之施作人員莊明哲於警詢時之證述 被告未經其同意，即將上開鷹架搬離現場之事實。 3 證人林有鄉於警詢時之證述 被告將上開鷹架載至其之妻所經營之資源回收廠變賣之事實。 4 刑案現場測繪圖1紙、刑案現場照片15張、現場監視錄影畫面光碟1片 佐證全部犯罪事實。 
二、核被告所為，係犯刑法第320條第1項之竊盜罪嫌。再被告曾
    受有期徒刑之執行完畢，此有刑案資料查註紀錄表1份附卷
    可參，其於5年以內故意再犯本案有期徒刑以上之罪，為累
    犯，請依司法院釋字第775號解釋意旨裁量是否加重最低本
    刑。至未扣案之鷹架12片為被告犯罪之違法行為所得之物，
    請依刑法第38條之1第1項宣告沒收之，如全部或一部不能沒
    收或不宜執行沒收時，請依同法第38條之1第3項追徵其價額
    。
三、依刑事訴訟法第251條第1項提起公訴。
　　此　致
臺灣臺東地方法院
中　　華　　民　　國　 111　　年　　7 　　月　　24　　日
　　　　　　                  檢  察  官    莊琇棋
本件證明與原本無異
中　　華　　民　　國　 111　　年　　7 　　月　　28　　日
                              書  記  官    廖承志 
附錄本案所犯法條全文
中華民國刑法第320條
意圖為自己或第三人不法之所有，而竊取他人之動產者，為竊盜
罪，處 5 年以下有期徒刑、拘役或 50 萬元以下罰金。
意圖為自己或第三人不法之利益，而竊佔他人之不動產者，依前
項之規定處斷。
前二項之未遂犯罰之。